---
title: "Utiliser le package meteo4DCE"
author: "Anthony DE BURGHRAVE"
date: "`r Sys.Date()`"
output: html_document
---


```{r setup, include=FALSE}
knitr::opts_chunk$set(echo = TRUE)
```

## Introduction

Ce document présente un exemple complet d'utilisation du package `meteo4DCE` pour :

- récupérer un token d'accès à l'API Météo France,
- obtenir les stations météo avec données horaires de précipitations,
- commander des données horaires ou quotidiennes pour une station,
- télécharger les données au format CSV,
- les convertir en `data.frame`.

## Prérequis : récupérer clé token sur le site de Météo France 

Se connecter à https://portail-api.meteofrance.fr/ 
Souscrire à l'API Données Climatologiques.
Générer un token de type API Key.

Il faut ensuite saisir ce token sous R.

Pour cela 2 options : 

1. de manière temporaire (perdu au redémarrage de R) avec la commande : Sys.setenv(MF_TOKEN = "votre_token_ici")
2. en saisissant le token dans les variables d'environnement de R.

Pour cette deuxième option, depuis R studio taper usethis::edit_r_environ() puis
ajouter la ligne MF_TOKEN=votre_token_ici 
Le token ne doit avoir ni espace avant ou après, ni être saisi entre guillemets.

Dans R studio il est possible d'éditer le fichier .Renviron avec la commande suivante :

file.edit("~/.Renviron")

il faut ensuite rédémarrer R pour que la variable soit prise en compte.


## Exemple de script

```{r example-usage}
# Charger le package
library(meteo4DCE)

# Étape 1 : Récupérer le token d'authentification
token <- get_mf_token()

# Étape 2 : Récupérer les stations météo pour les départements 56 et 35 
# duree peut valloir soit "horaire" soit "quotidienne" selon si on veut récupérer les stations avec données horaires ou quotidiennes
stations <- get_precip_stations(c(56, 35), token, duree="quotidienne")

head(stations,3)
```




```{r example-usage-2}
# Étape 3 : Commander les données horaires pour la station RENNES-ST JACQUES
commande <- commande_donnees_horaires(
  id_station = "35281001",
  date_debut = "2024-01-01T00:00:00Z",
  date_fin   = "2024-01-02T00:00:00Z",
  token = token
)

# pause le temps que le fichier soit généré
Sys.sleep(30)

# Étape 4 : Télécharger les données dans un data.frame
data <- telecharger_commande_csv(commande, token)

# Étape 5 : Afficher les premières lignes
head(data,3)
```
```{r example-usage-3}
# Étape 3 : Commander les données quotidiennes pour la station RENNES-ST JACQUES
commande <- commande_donnees_quotidiennes(
  id_station = "35281001",
  date_debut = "2024-01-01T00:00:00Z",
  date_fin   = "2024-01-02T00:00:00Z",
  token = token
)

# pause le temps que le fichier soit généré
Sys.sleep(30)

# Étape 4 : Télécharger les données dans un data.frame
data <- telecharger_commande_csv(commande, token)

# Étape 5 : Afficher les premières lignes
head(data,3)
```


# Informations sur une station météo
Le code suivant permet de rappatrier les informations sur une fonction météo particulière.

```{r}
head(get_infos_stations(id_station="35281001", token),20)
```

## Remarques

Le format de date utilisé est ISO 8601 avec fuseau UTC.
La fonction `telecharger_commande_csv()` retourne un `data.frame` issu d’un fichier CSV texte.

Les colonnes de data correspondent aux éléments suivants :

* POSTE	Identifiant de la station météo
* DATE	Date et heure de l’observation 
* RR1	Précipitations horaires (mm)
* QRR1	Qualité de la donnée RR1
* T	Température instantanée (°C)
* QT	Qualité de la température
* TN	Température minimale horaire
* TX	Température maximale horaire
* FF	Vitesse moyenne du vent (m/s ou km/h selon contexte)
* QFF	Qualité de la vitesse du vent
* DD	Direction du vent (degrés)
* FXI	Rafale instantanée maximale
* PMER	Pression au niveau de la mer (hPa)
* UV_INDICE	Indice UV
* N, CL, CM, CH	Nébulosité totale, basse, moyenne, haute

L'ensemble des significations et unités est listé dans le tableau de données inclus dans le package : "parametres_meteo"

```{r}

data("parametres_meteo", package = "meteo4DCE")
library(DT)
DT::datatable(parametres_meteo, 
              options = list(pageLength = 10), 
              caption = "Paramètres climatiques horaires")

```


Pour les paramètres quotidiens, on se réfère au tableau ci-dessous : 

```{r}

data("parametres_meteo_quotidiens", package = "meteo4DCE")
library(DT)
DT::datatable(parametres_meteo_quotidiens, 
              options = list(pageLength = 10), 
              caption = "Paramètres climatiques quotidiens")

```
